臺灣新竹地方法院刑事判決
110年度訴字第42號
公  訴  人  臺灣新竹地方檢察署檢察官
被      告  蕭翰蔚


            彭彥祥





被      告  葉秉均


上  一  人
選任辯護人  劉世興律師
被      告  高揚詠


指定辯護人  義務律師魏廷勳律師
被      告  曾增源


指定辯護人  本院公設辯護人林建和  
被      告  黃嘉弘


選任辯護人  財團法人法律扶助基金會張運弘律師
上列被告因重傷害等案件，經檢察官提起公訴（109年度偵字第1
3230號，第14390號），本院判決如下︰
    主  文
葉秉均共同犯傷害罪，累犯，處有期徒刑陸月，如易科罰金，以
新臺幣壹仟元折算壹日。
高揚詠犯重傷罪，累犯，處有期徒刑伍年陸月。
曾增源共同犯傷害罪，處有期徒刑肆月，如易科罰金，以新臺幣
壹仟元折算壹日。
黃嘉弘共同犯傷害罪，處有期徒刑肆月，如易科罰金，以新臺幣
壹仟元折算壹日。緩刑參年。
蕭翰蔚、彭彥祥被訴毀損他人物品罪部分，均公訴不受理。
    事  實
一、曾增源、黃嘉弘於民國108年8月18日凌晨3時30分許，在新
    竹縣○○鄉○○○街000號「W KING PUB」前，因不滿李廷恩先前
    在「W KING PUB」內與渠等發生糾紛，且李廷恩離去時大力
    甩門，遂上前與李廷恩理論，並共同基於傷害之犯意，各自
    出手推擠李廷恩，適葉秉均、高揚詠在「W KING PUB」內聽
    聞曾增源、黃嘉弘與李廷恩發生肢體衝突，遂前往查看，並
    與曾增源、黃嘉弘共同基於傷害之犯意聯絡，葉秉均、黃嘉
    弘先後出拳毆打李廷恩之臉部，而高揚詠則徒手抓住李廷恩
    之頭部，將李廷恩推向路旁停放之自用小客車，李廷恩並因
    而倒地，李廷恩倒地即對高揚詠口出「操你媽的」，高揚詠
    因不滿遭李廷恩辱罵，明知以腳部踹踢之力道甚鉅且頭部為
    人體重要部位，頭顱內之大腦復為管理人體各種感官、記憶
    、行為之中樞部位，如遭重力攻擊，恐造成身體或健康受有
    重大不治或難治之重傷害結果，竟單獨提升原傷害犯意為重
    傷害犯意，基於縱令李廷恩造成重傷結果亦不違反其本意之
    不確定故意，不顧黃嘉弘之阻止，以腳踹踢已倒地李廷恩之
    頭部，李廷恩因而受有外傷性腦出血、腦損傷併四肢無力，
    認知功能障礙、左髖關節異位性骨化等傷害。嗣因李廷恩倒
    臥地上無反應，其同行友人莊少夫遂偕同李廷恩離去，並將
    李廷恩送醫治療，而李廷恩經診斷後，除前述傷害外，亦因
    腦部神經損傷併發四肢癱瘓、癲癇及失語症且後續亦難以痊
    癒，李廷恩因而受有上述難治之重傷害。
二、案經被害人李廷恩之父李正生訴由新竹縣政府警察局新湖分
    局報請臺灣新竹地方檢察署檢察官偵查起訴。
    理  由
甲、有罪部分：
壹、證據能力：
一、按被告以外之人於審判外之言詞或書面陳述，除法律有規定
    者外，不得作為證據。被告以外之人於審判外之陳述，雖不
    符刑事訴訟法第159條之1至第159條之4之規定，而經當事人
    於審判程序同意作為證據，法院審酌該言詞陳述或書面陳述
    作成時之情況，認為適當者，亦得為證據，刑事訴訟法第15
    9條第1項、第159條之5第1項分別定有明文。查本件判決所
    引證據屬傳聞證據部分，被告曾增源、黃嘉弘、葉秉均、高
    揚詠及渠等辯護人就上開傳聞證據，於本院準備程序中均同
    意具證據能力（見本院卷㈡第45頁），而本院審酌該等傳聞
    證據作成時之情況，並無違法取證及證明力過低之瑕疵，亦
    認以之作為證據為適當，依前揭規定說明，自得為證據。
二、本件其餘非供述證據，被告曾增源、黃嘉弘、葉秉均、高揚
    詠及其辯護人並未於本院言詞辯論終結前表示無證據能力，
    復查其取得過程亦無何明顯瑕疵，而認均具證據能力。
貳、實體部分：
一、認定犯罪事實所憑之證據及理由：
　　訊據被告曾增源、黃嘉弘、葉秉均、高揚詠均坦承傷害被害
    人李廷恩之犯行，然均否認重傷犯行；被告曾增源辯稱：我
    沒有重傷的犯意，一開始我與黃嘉弘因為李廷恩口氣不好所
    以跟他發生衝突，我只打了李廷恩臉一下等語；被告黃嘉弘
    辯稱：我沒有重傷的犯意，我只有在高揚詠、葉秉均打李廷
    恩的時候，跟著打，地點是在馬路中間等語；被告葉秉均辯
    稱：我承認有傷害李廷恩，但沒有毆打李廷恩頭部等重要部
    位，我沒有重傷的故意；被告高揚詠辯稱：我確實有打李廷
    恩，但只有用腳踢他的臉和身體，我沒有重傷的犯意等語；
    經查：
　㈠被告曾增源、黃嘉弘、葉秉均就上開犯罪事實，於本院審理
    中均坦承不諱（見本院卷㈡第41頁、第43頁，第158頁、第16
    1頁至第163頁），核與證人即被害人李廷恩友人莊少夫於警
    詢及偵訊中之證述（見他字卷㈠第28頁至第31頁、第105頁、
    第110頁至第112頁）、證人即「W KING PUB」負責人盧德威
    於警詢及偵訊中之證述（見他字卷㈡第5頁至第9頁、第166頁
    至第169頁）、證人即「W KING PUB」員工姜宇紘於警詢及
    偵訊中之證述（見他字卷㈡第85頁至第88頁、第161頁至第16
    3頁）相符，此外，復有「W KING PUB」108年8月18日之監
    視器翻拍照片Ⅰ、Ⅱ、被害人之長庚醫療財團法人林口長庚紀
    念醫院之診斷證明書、國立臺灣大學醫學院附設醫院竹東分
    院診斷證明書、被害人之全民健康保險重大傷病核定審查通
    知書及身心障礙證明、被告葉秉均、高揚詠、曾增源及黃嘉
    弘毆打被害人之監視器翻拍照片、被害人之天主教仁慈醫療
    財團法人仁慈醫院患者病危通知單緊急傷病患轉診單、轉診
    救護紀錄表、臺灣新竹地方檢察署檢察官勘驗筆錄及監視器
    影像截圖畫面17張、臺北榮民總醫院新竹分院110年2月25日
    北總竹醫字第1100000268號函、國立臺灣大學醫學院附設醫
    院新竹臺大分院生醫醫院110年3月9日新竹臺大分院病歷字
    第1100002268號函、被害人之長庚醫療財團法人林口長庚紀
    念醫院及國立臺灣大學醫學院附設醫院新竹臺大分院生醫醫
    院診斷證明書、長庚醫療財團法人林口長庚紀念醫院110年5
    月25日長庚院林字第1100250206號函（見他字卷㈠第41頁至
    第44頁、第88頁至第90頁、第102頁、第238頁至第241頁，
    他字卷㈡第167頁至第168頁109偵14390卷第145頁至第148頁
    ，本院卷㈠第181頁、第183頁、第227頁至第229頁、第269頁
    ），且經本院當庭勘驗「W KING PUB」108年8月18日之監視
    器畫面無訛（見本院卷㈡第61頁至第62頁、第67頁至第97頁
    ）。
　㈡按行為人對於構成犯罪之事實，預見其發生，而其發生並不
    違背其本意者，以故意論，刑法第13條第2項定有明文，此
    即實務及學理上所稱之「不確定故意」、「間接故意」或「
    未必故意」。申言之，間接故意係指行為人主觀上對於構成
    要件之可能實現有所預見，卻聽任其自然發展，終至發生構
    成要件該當結果，或實現不法構成要件之主觀心態；行為人
    此種容任實現不法構成要件或聽任結果發生之內心情狀，即
    屬刑法上之不確定故意。另加害人有無重傷害之犯意，乃其
    個人內在之心理狀態，是欲判斷其主觀上之犯意究係殺人、
    重傷害或普通傷害，應就外在之一切證據，詳查審認，舉凡
    其犯罪之動機、兇器類別、行兇之具體過程、傷痕之多寡輕
    重、傷勢程度、案發當時之情境、犯後態度等，綜合研析，
    作為認定之基礎（最高法院102年度台上字第2043號判決意
    旨參照）。而查，人之頭部為人體重要部位，且極為脆弱，
    內有腦部組織及主要動脈，更為管理人體各種感官、記憶、
    行為之中樞部位，如遭猛力踹踢，極可能造成頭部嚴重受創
    及腦部神經重大損傷之重大傷害，此為具一般智識能力之人
    皆可得而知之事，而被告高揚詠係具有相當社會經驗且智識
    健全之成年人，對此自難諉為不知之理。被告高揚詠於偵訊
    中觀覽監視器畫面後，其就伊毆打被害人倒地後，因遭被害
    人以「我操你媽的」辱罵後，即出腳踹被害人，且後續有移
    動至被害人頭部旁等情，供述明確（見他字卷㈡第202頁），
    且經本院當庭勘驗監視器畫面之結果，被告高揚詠於108年8
    月18日凌晨3時30分27秒將被害人推向路旁自用小客車倒地
    後，於同日凌晨3時30分30秒起迄同日凌晨3時30分34秒止，
    均以其自身腳部踹向已倒地之被害人，而被告高揚詠站立位
    置亦在被害人之頭部，有本院勘驗筆錄暨附件在卷可佐（見
    本院卷㈡第61頁至第62頁、第72頁至第75頁），參諸本案被
    害人於108年8月18日凌晨5時52分許，經送林口長庚紀念醫
    院急診，經醫師診斷後，被害人確受有外傷性腦出血之傷勢
    ，且被害人於108年8月18日即接受外傷硬腦膜下出血手術，
    有該院診斷證明書在卷可佐（見他字卷㈠第43頁），可認被
    害人之頭部確實有遭受外力嚴重撞擊，而被告高揚詠於被害
    人送醫前，既站立在被害人頭部處，以腳部踹向被害人，已
    如前述，交互觀之，可認被告高揚詠於108年8月18日凌晨3
    時30分30秒起迄同日凌晨3時30分34秒止，實係以其自身腳
    部踹擊已倒地之被害人之頭部。而被告高揚詠已有倘以腳部
    用力朝人之頭部猛力踹踢，可能因而傷及該部位腦部神經組
    織，而造成毀敗或嚴重減損對方肢體之機能，或於身體、健
    康有重大不治或難治重傷結果之預見，而於毆打被害人倒地
    後，因不滿遭被害人出言辱罵，於怒氣難遏之下，即以腳部
    猛力踹踢被害人之頭部，足徵被告高揚詠與被害人間，雖僅
    係因細故，素無深仇大恨，然被告高揚詠因遭被害人言語刺
    激，盛怒之下遂出腳踹踢攻擊以倒地被害人之頭部，是經綜
    合考量上情，足認被告高揚詠當時絕非僅止欲傷害被害人，
    亦非欠缺重傷可能之預見，即令無針對特定部位以造成重傷
    結果之直接故意，惟其主觀上具有縱令造成被害人重傷結果
    亦不違反其本意之不確定故意，至為灼然，可見被告高揚詠
    當時所實施之行為，超越與被告黃嘉弘、曾增源、及葉秉均
    共同傷害被害人之犯意，已提升原傷害犯意為重傷害犯意，
    並單獨實施。被告高揚詠及其之辯護人均辯稱並無重傷害被
    害人之犯意等語，顯與客觀事證不符，無足作為有利於被告
    高揚詠之認定依據。
　㈢又稱重傷者，除刑法第10條第4 項第1 至5 款外，其他於身
    體或健康，有重大不治或難治之傷害，亦屬之，同法第10條
    第4 項第6 款定有明文。經查，被害人於本案發生後，於10
    8年8月18日凌晨5時52分許送至林口長庚醫院急診治療，當
    日即診斷有外傷性腦出血之傷勢，並接受外傷性硬腦膜下出
    血手術，並於108年8月19日及108年9月3日分別接受外傷性
    延期性顱內出血手術、顱骨成形術、腹腔導水管引流手術及
    氣管切開手術，被害人於108年8月18日至108年9月6日均在
    林口長庚紀念醫院加護病房住院治療，被害人於110年3月25
    日最後一次前往林口長庚紀念醫院就診，該院醫師診斷後，
    認被害人意識雖恢復，且右側肢體上可自行活動，然其左側
    肢體仍完全無法活動，並存有嚴重腦傷後肢體活動不良及僵
    硬之後遺症，其傷勢屬於腦部之神經損傷，可完全治癒至正
    常人程度之機率極低，屬醫學上難治之傷害，有該院診斷證
    明書及110年5月25日長庚院林字第1100250206號函在卷可佐
    （見本院卷㈠第227頁、第269頁），後被害人於108年9月30
    日因病況穩定出院轉往臺北榮民總醫院新竹分院神經內科住
    院接受復健治療至108年10月28日，經該院醫師診斷被害人
    有四肢癱瘓、癲癇症及失語症，該病情為腦部損傷產生之嚴
    重後遺症，理論上難以痊癒等情，亦有該院110年2月25日北
    總竹醫字第1100000268號函暨所附病歷摘要及病歷資料在卷
    可查（見本院卷㈠第171頁至第181頁），嗣被害人於108年10
    月28日起轉往國立臺灣大學醫學院附設醫院新竹臺大分院生
    醫分院復健科住院，接受復健治療，亦認被害人因腦外傷合
    併顱內出血，致四肢無力及吞嚥障礙痊癒之可能性極低，亦
    有該院110年3月9日新竹臺大分院病歷字第1100002268號函
    在卷可考（見本院卷㈠第183頁）。綜合前開事證，堪認被害
    人目前因腦部神經損傷併發四肢癱瘓、癲癇及失語症等病情
    實對其身體健康造成重大影響，且依現今醫療無法痊癒，已
    屬難以治療之傷害，核與刑法第10條第4 項第6 款重傷之規
    定相符，是被告高揚詠上開行為自屬重傷行為無訛。
　㈣又經本院當庭勘驗監視器畫面之結果，被告黃嘉弘、曾增源
    於108年8月18日凌晨3時30分13秒至17秒，在「W KING PUB
    」外，先與被害人對話後，即分別動手推擠被害人，而被告
    葉秉均、高揚詠則於同日凌晨3時30分17秒出現在「W KING 
    PUB」外，被告葉秉均於同日凌晨3時30分21秒開始，出拳揮
    打被害人臉部，被告黃嘉弘、高揚詠分別於同日凌晨3時30
    分25秒及同日凌晨3時30分26秒，分別出拳毆打被害人臉部
    ，嗣被告高揚詠於108年8月18日凌晨3時30分27秒抓住被害
    人頭部將被害人推向路旁自用小客車倒地後，被告葉秉均有
    出腳踢向被害人，而被告高揚詠則於同日凌晨3時30分30秒
    起迄同日凌晨3時30分34秒止，均站立在被害人之頭部位置
    ，以其自身腳部踹向已倒地之被害人，過程中，被告黃嘉弘
    有試圖阻止被告高揚詠等情，有本院勘驗筆錄暨附件在卷可
    佐（見本院卷㈡第61頁至第62頁、第67頁至第75頁）。則依
    上開勘驗結果，可知本案衝突伊始，被告曾增源、黃嘉弘、
    葉秉均及高揚詠均未針對被害人之頭部要害為攻擊，況本案
    係偶發性之衝突事件，可認被告曾增源、黃嘉弘、葉秉均及
    高揚詠伊始，僅有傷害他人之犯意聯絡。況被害人遭被告高
    揚詠推倒在地後，僅被告高揚詠因不滿遭被害人出言辱罵，
    始出腳踹踢被害人之頭部，已據本院調查證據認定如上，雖
    被告曾增源、黃嘉弘、葉秉均3人斯時均在場，然被告黃嘉
    弘試圖阻止被告高揚詠，而被告曾增源、葉秉均並未藉此機
    會再度毆打被害人，可徵被告曾增源、黃嘉弘、葉秉均3 人
    均無從預見被告高揚詠會因被害人出言辱罵，即出腳踹踢被
    害人頭部之要害部位，依現存證據難認被告曾增源、黃嘉弘
    、葉秉均3 人有何重傷之犯意，公訴意旨認被告曾增源、黃
    嘉弘、葉秉均3 人係基於重傷害之犯意聯絡為本案犯行等語
    ，自難採信。至於被告高揚詠係基於重傷害之犯意為本案犯
    行雖如前述，然依現有證據，僅能認定被告高揚詠因毆打被
    害人倒地後，遭被害人辱罵始將犯意提昇為重傷害犯意，而
    被告曾增源、黃嘉弘、葉秉均3 人對被告高揚詠此犯意變更
    自無所預見，而難令被告曾增源、黃嘉弘、葉秉均3 人擔負
    重傷害之責，併此說明。
　㈤綜上，本案事證已臻明確，被告曾增源、黃嘉弘、葉秉均及
    高揚詠之犯行均堪認定，應依法論科。
二、論罪科刑：
　㈠核被告高揚詠所為，係犯刑法第278條第1項之重傷罪；被告
    曾增源、黃嘉弘、葉秉均3人所為，則係犯刑法第277條第1
    項之傷害罪。被告葉秉均先後多次毆打被害人及被告高揚詠
    先後踹踢被害人頭部，均係於密切接近之時間及同一地點實
    行，而侵害同一法益，各行為之獨立性極為薄弱，且係出於
    同一傷害之犯意，依一般社會健全觀念，在時間差距上，顯
    難強予分開，應視為數個舉動之接續施行，合為包括之一行
    為予以評價，均為接續犯，僅論以一罪。被告黃嘉弘、曾增
    源及葉秉均與被告高揚詠應僅有傷害之犯意聯絡，縱然被告
    高揚詠後提昇其犯意為重傷之犯意，亦非被告黃嘉弘、曾增
    源及葉秉均3人所能預見，被告黃嘉弘、曾增源及葉秉均應
    僅負傷害罪責，業如前述，公訴意旨認被告曾增源、黃嘉弘
    、葉秉均3人所為，均係犯刑法第278 條第1 項重傷罪嫌，
    尚有未洽，因基本社會事實同一，就被告黃嘉弘、曾增源及
    葉秉均3人部分，爰依刑事訴訟法第300 條規定，變更起訴
    法條為刑法第277條第1項之傷害罪，以上罪名復經本院審理
    時告知被告黃嘉弘、曾增源及葉秉均3人及渠等辯護人（見
    本院卷㈡第136頁），而無礙渠等防禦權之行使，一併敘明。
    被告曾增源、黃嘉弘、葉秉均及高揚詠就傷害犯行，於未逾
    越傷害罪涵攝之範圍內有犯意聯絡及行為分擔，應論以共同
    正犯。至被告高揚詠於重傷害被害人犯意提昇前之普通傷害
    犯行，已為其重傷害之犯意所吸收，不另論罪。
　㈡另查，被告葉秉均前於106年7月間，因恐嚇取財未遂案件，
    經本院以105年度訴字第431號判決，判處有期徒刑6月，嗣
    經被告葉秉均上訴，經臺灣高等法院以106年度上訴字第316
    8號判決，駁回被告葉秉均上訴，同時宣告緩刑3年，並於10
    7年4月25日確定，嗣上開緩刑宣告經本院以107年度撤緩字
    第137號裁定撤銷，甫於108年1月11日易科罰金執行完畢；
    被告高揚詠於106年7月間，因恐嚇取財未遂案件，經本院以
    105年度訴字第431號判決，判處有期徒刑6月，並於106年8
    月8日確定，甫於107年2月21日徒刑易科罰金執行完畢等情
    ，有渠等之臺灣高等法院被告前案紀錄表在卷可佐（見本院
    卷㈡第186頁至第187頁、第199頁），渠等於徒刑執行完畢後
    ，5年內故意再犯本件有期徒刑以上之罪，均為累犯，且本
    院依司法院釋字第775 號解釋意旨，衡酌罪刑相當及比例原
    則，認如加重渠等法定最低度刑，尚不至於使被告高揚詠、
    葉秉均所受刑罰超過其所應負擔罪責，爰均依刑法第47條第
    1項規定加重其刑。
　㈢爰以行為人之責任為基礎，爰審酌被告黃嘉弘、曾增源、葉
    秉均及高揚詠因不滿被害人之態度發生口角，不思以理性之
    方式化解糾紛，竟共同毆打被害人，法治觀念薄弱，實不足
    取；且被告高揚詠更因不滿被害人於遭其毆打倒地後，竟出
    言辱罵，即出腳踹踢被害人之頭部，終致被害人受有如事實
    欄所示之重傷害，被告高揚詠所為殊值非難；並考量被告黃
    嘉弘、曾增源、葉秉均及高揚詠等參與犯罪之程度及手段；
    被告黃嘉弘、曾增源、葉秉均亦坦承犯行、被告高揚詠則僅
    承認傷害而否認重傷，然渠等均已與告訴人即被害人之父李
    正生及被害人成立調解，被告黃嘉弘、曾增源、高揚詠及葉
    秉均已履行渠等應連帶賠償金額之大部，且被告黃嘉弘亦已
    履行其內部應分擔金額之全部，有調解筆錄、本院準備程序
    筆錄及審判筆錄之記載在卷可佐（見本院卷㈠第355頁至第35
    6頁，本院卷㈡第44頁、第60頁、第138頁），渠等已盡力彌
    補被害人所受損害，犯後態度尚非惡劣；併衡酌被告黃嘉弘
    、曾增源、葉秉均及高揚詠之素行，暨被告葉秉均自述高中
    肄業之智識程度、目前無業之家庭經濟生活狀況；被告高揚
    詠自述高中畢業之智識程度、目前在工地工作，月收入新臺
    幣（下同）3萬元，須分擔家用之家庭經濟生活狀況；被告
    曾增源自述高中肄業之智識程度、目前擔任實習房仲之家庭
    經濟生活狀況；被告黃嘉弘自述自述高中肄業之智識程度、
    目前擔任肉販，月收入4萬元，須扶養女兒之家庭經濟生活
    狀況等一切情狀（見本院卷㈡第159頁、第160頁、第161頁、
    第163頁），分別量處如主文第1至4項所示之刑，並就被告
    葉秉均、曾增源及黃嘉弘部分均諭知易科罰金之折算標準。
　㈤末查，被告黃嘉弘前未曾因故意犯罪受有期徒刑以上刑之宣
    告，有臺灣高等法院被告前案紀錄表1 紙在卷足稽（見本院
    卷㈡第211頁），被告黃嘉弘僅因細故，即出手毆打被害人行
    為固無可取，然其犯後坦承傷害犯行，並已與被害人及告訴
    人達成調解，且被告黃嘉弘均履行其內部分擔金額，已如前
    述，信經此偵審教訓，已足收警惕之效，應無再犯之虞，本
    院審酌上情，認所宣告之刑以暫不執行為適當，併予宣告緩
    刑3年，以啟自新，並觀後效。至被告曾增源之辯護人亦請
    求宣告緩刑，然被告曾增源於110年6月間，因妨害風化案件
    ，經本院以109年度竹簡字第1196號判決，判處有期徒刑3月
    ，並於110年7月22日確定，並於110年10月27日徒刑易科罰
    金執行完畢，有臺灣高等法院被告前案紀錄表1 紙在卷可查
    （見本院卷㈡207頁），是被告曾增源因故意犯罪，而受有期
    徒刑之宣告，並於執行完畢後之5年內，再因本案而受有期
    徒刑之宣告，自不合刑法第74條第1項第2款緩刑宣告之要件
    ，本院自無從就被告曾增源部分為緩刑之宣告，辯護人此部
    所請，自難准許。　
乙、不受理部分：
一、公訴意旨另以：
  ㈠被告蕭翰蔚搭乘被告彭彥祥所駕駛之車牌號碼0000-00號自用
    小客車(下稱A車)至新竹縣○○鄉○○路0段000號統一超商王爺
    門市下車，酒後因詢問白牌計程車駕駛告訴人莊家乾搭車費
    用產生糾紛，竟基於毀損之犯意，於108年6月5日凌晨5時45
    分許，在上址前，自A車內取出鋁製球棒，持該球棒毀壞告
    訴人莊家乾所有之車牌號碼000-0000號自小客車(下稱B車)
    前擋風玻璃及左側車身，致該自小客車前擋風玻璃破損而不
    堪使用、左側車身鈑金凹陷破壞美觀效用，足生損害於告訴
    人莊家乾。因認被告蕭翰蔚涉犯刑法第354條之毀損他人物
    品罪嫌等語。
  ㈡告訴人沈德楷聽聞告訴人莊家乾之上開自用小客車遭砸毀，
    遂前往上址關心，被告彭彥祥竟基於毀損之犯意，在同址即
    新竹縣○○鄉○○路0段000號統一超商王爺門市前，自A車內取
    出鋁製球棒，持該球棒毀壞告訴人沈德楷所有之車牌號碼00
    0-0000號自小客車(下稱C車)後擋風玻璃及鈑金，致該自小
    客車後擋風玻璃破損而不堪使用、後擋風玻璃處之鈑金凹陷
    破壞美觀效用，足生損害於告訴人沈德楷。因認被告彭彥祥
    涉犯刑法第354條之毀損他人物品罪嫌等語。
二、按告訴乃論之罪，告訴人於第一審辯論終結前，得撤回其告
    訴，又告訴經撤回者，應諭知不受理之判決，刑事訴訟法第
    238條第1項、第303條第3款分別定有明文。再不受理之判決
    ，得不經言詞辯論為之，亦為同法第307條所明定。
三、查本件告訴人莊家乾及沈德楷告訴被告蕭翰蔚、彭彥祥毀損
    案件，經檢察官提起公訴，認被告2人均係犯刑法第354條之
    毀損他人物品罪嫌，依同法第357條之規定須告訴乃論。茲
    因被告2人已與告訴人2人達成和解，並經告訴人2人撤回告
    訴，不再訴究等情，有刑事撤回告訴狀及和解書在卷可佐（
    見本院卷㈠第195頁至第205頁）在卷可稽，揆諸上開說明，
    本件爰不經言詞辯論，逕為諭知不受理之判決。
據上論斷，應依刑事訴訟法第299條第1項前段、第300條、第303
條第3款、第307條，判決如主文。　　
本案經檢察官劉晏如提起公訴，檢察官孫立婷到庭執行職務。
中　　華　　民　　國　　111 　年　　4 　　月　　14　　日
                  刑事第五庭  審判長  法　官　魏瑞紅
　　　　　　　　　                    法  官  陳麗芬
　　　　　　　　　                    法  官  華澹寧
以上正本證明與原本無異。　　　　　　　　　
如不服本判決應於收受判決後20日內向本院提出上訴書狀，並應
敘述具體理由。其未敘述上訴理由者，應於上訴期間屆滿後20日
內向本院補提理由書(均須按他造當事人之人數附繕本)「切勿逕
送上級法院」。
中　　華　　民　　國　　111 　年　　4 　　月　　14　　日
                                      書記官  吳羽君
附錄本案論罪科刑法條全文：
刑法第277條第1項
傷害人之身體或健康者，處5年以下有期徒刑、拘役或50萬元以
下罰金。
刑法第278條第1項
使人受重傷者，處5年以上12年以下有期徒刑。